臺灣臺北地方法院刑事裁定　
110年度聲字第1810號
聲  請  人  臺灣臺北地方檢察署檢察官
受  刑  人  徐榮甫



上列聲請人因受刑人數罪併罰有二裁判以上，聲請定其應執行之
刑（110 年度執聲字第1515號），本院裁定如下：
    主  文
徐榮甫犯如附表所示之罪，各處如附表所示之刑，應執行有期徒
刑壹年拾月。
    理  由
一、聲請意旨略以：受刑人徐榮甫因詐欺案件，先後經法院判決
    確定如附表所示，應依刑法53條及第51條第5 款規定，定其
    應執行之刑，爰依刑事訴訟法第477 條第1 項規定聲請裁定
    等語。
二、按裁判確定前犯數罪者，併合處罰之；數罪併罰，有二裁判
    以上者，依刑法第51條之規定，定其應執行之刑；數罪併罰
    ，分別宣告其罪之刑，宣告多數有期徒刑者，於各刑中之最
    長期以上，各刑合併之刑期以下，定其刑期，但不得逾30年
    ，刑法第50條第1 項前段、第53條、第51條第5 款分別定有
    明文。復按刑事訴訟法第370 條第2 項、第3 項，已針對第
    二審上訴案件之定應執行之刑，明定有不利益變更禁止原則
    之適用。而分屬不同案件之數罪併罰，倘一裁判宣告數罪之
    刑，曾經定其執行刑，再與其他裁判宣告之刑定其執行刑時
    ，在法理上亦應同受此原則之拘束。亦即，上述另定之執行
    刑，其裁量所定之刑期，不得較重於前定之執行刑加計後裁
    判宣告之刑之總和（最高法院108 年度台非字第48號判決參
    照）。另法律上屬於自由裁量之事項，有其外部性界限及內
    部性界限，並非概無拘束。依據法律之具體規定，法院應在
    其範圍內選擇為適當之裁判者，為外部性界限；而法院為裁
    判時，應考量法律之目的及法律秩序之理念所在者，為內部
    性界限；法院為裁判時，二者均不得有所逾越（最高法院10
    8 年度台非字第155 號判決參照）。
三、本院依最高法院大法庭110年度台抗大字第489號裁定意旨，
    通知受刑人對本件定應執行刑表示意見，經受刑人函覆略以
    ：沒有特別意見，請法官依法處理，能減刑越多越好，當時
    係因交友不慎才誤觸法網等語（本院卷第71頁）。
四、經查，本件受刑人所犯如附表所示之罪，業經法院先後判處
    如附表所示之刑，並於如附表所示之日分別確定在案，有臺
    灣高等法院被告前案紀錄表及各該刑事判決書在卷可稽，聲
    請人聲請定其應執行之刑，本院審核認聲請為正當，應予准
    許。又受刑人所犯如附表編號2 至11所示之罪，固經本院定
    應執行有期徒刑1 年6 月確定，惟參照前揭說明，受刑人既
    有如附表所示之罪應定其應執行刑，則前所定之應執行刑即
    當然失效，本院自可更定附表所示各罪應執行刑，是本院定
    其應執行之刑不得逾越刑法第51條第5 款所定外部界限，即
    不得重於附表所示各罪之總和（即有期徒刑12年8 月），亦
    應受內部界限之拘束，即不得重於附表編號2 至11所定之應
    執行刑，加計附表編號1 之宣告刑總和（即有期徒刑2 年6 
    月），本院考量被告犯罪時點均集中在民國109年5月至6月
    間，各次犯罪罪質相同等一切情形，本院就受刑人所犯如附
    表所示各罪，爰定其應執行刑如主文所示。
五、依刑事訴訟法第477 條第1 項、刑法第50條第1 項前段、第
    53條、第51條第5 款，裁定如主文。
中　　華　　民　　國　　110 　年　　11　　月　　9 　　日
　　　　　　　　　刑事第十庭  法　官　陳采葳
上正本證明與原本無異。
如不服本裁定，應於裁定送達後5日內向本院提出抗告狀。因疫
情而遲誤不變期間，得向法院聲請回復原狀。
                              書記官  邱汾芸
中　　華　　民　　國　　110 　年　　11　　月　　9 　　日
　　　
附表：
編號 罪  名    宣告刑 犯罪日期（年、月、日）       最後事實審         確定判決      法院、案號 判決日期 法院、案號 確定日期 1 詐欺 有期徒刑1 年 109 年5 月19日 臺灣高等法院110 年度上訴字第849 號 110 年5 月5 日 同左 110 年7 月12日 2 詐欺 有期徒刑1 年2 月 109 年5 月29日（聲請意旨誤載為109 年6 月1 日，應予更正） 本院110 年度審訴字第443 號 110 年8 月25日 同左 110 年10月6 日 3 詐欺 有期徒刑1 年2 月 109 年6 月15日 本院110 年度審訴字第443 號 110 年8 月25日 同左 110 年10月6 日 4 詐欺 有期徒刑1 年2 月 109 年6 月7 日（聲請意旨誤載為109 年6 月15日，應予更正） 本院110 年度審訴字第443 號 110 年8 月25日 同左 110 年10月6 日 5 詐欺 有期徒刑1 年2 月 109 年5 月19日（聲請意旨誤載為109 年5 月20日，應予更正） 本院110 年度審訴字第443 號 110 年8 月25日 同左 110 年10月6 日 6 詐欺 有期徒刑1 年2 月 109 年6 月4 日（聲請意旨誤載為109 年6 月5 日，應予更正） 本院110 年度審訴字第443 號 110 年8 月25日 同左 110 年10月6 日 7 詐欺 有期徒刑1 年2 月 109 年6 月5 日 本院110 年度審訴字第443 號 110 年8 月25日 同左 110 年10月6 日 8 詐欺 有期徒刑1 年2 月 109 年5 月26日 本院110 年度審訴字第443 號 110 年8 月25日 同左 110 年10月6 日 9 詐欺 有期徒刑1 年2 月 109 年6 月14日（聲請意旨誤載為109 年6 月19日，應予更正） 本院110 年度審訴字第443 號 110 年8 月25日 同左 110 年10月6 日 10 詐欺 有期徒刑1 年2 月 109 年6 月17日（聲請意旨誤載為109 年6 月19日，應予更正） 本院110 年度審訴字第443 號 110 年8 月25日 同左 110 年10月6 日 11 詐欺 有期徒刑1 年2 月 109 年5 月13日（聲請意旨誤載為109 年5 月25日，應予更正） 本院110 年度審訴字第443 號 110 年8 月25日 同左 110 年10月6 日 備註： 1.編號2 至11所示之罪曾經本院110 年度審訴字第443 號判決定應執行有期徒刑1 年6 月確定。